臺灣高雄地方法院刑事判決　　　　　　　　　　　　　九十年度易字第四五三三號
　　公　訴　人　臺灣高雄地方法院檢察署檢察官
　　被　　　告　乙○○
右列被告因贓物案件，經檢察官聲請簡易判決處刑（九十年度偵字第七七七七號），
本院認不宜以簡易判決處刑（九十年度雄簡字第一三四０號），爰適用通常程序審理
，判決如左：
    主  文
乙○○收受贓物，處拘役伍拾日，如易科罰金，以佰元折算壹日。緩刑貳年。
    事  實
一、乙○○明知友人張祖強（另行偵辦）於民國九十年三月中旬某日，在其位於高雄
    市○○區○○路一六五巷五三號住處，所交付之車牌號碼ＯＪＶ－五九八號之重
    型機車一輛（甲○○所有，於九十年三月十五日上午十一時四十分許，在高雄縣
    鳳山市○○○路與五甲路口失竊）係屬來路不明之贓物，竟仍予以收受，供己平
    日代步之用。嗣於同年四月二十二日凌晨一時許，騎乘前開機車行經高雄市○○
    區○○路一六五巷十之五號前時，為警查獲始知上情。
二、案經高雄市政府警察局楠梓分局移送臺灣高雄地方法院檢察署檢察官聲請以簡易
    判決處刑。
    理  由
一、按檢察官聲請以簡易判決處刑案件，經法院認為不得或不宜以簡易判決處刑者，
    應適用通常程序審判之，刑事訴訟法第四百五十二條定有明文。本件檢察官雖聲
    請以簡易判決處刑，惟被告是否明知該機車係贓車而仍猶收受使用，卷內並無相
    關證據可供參考，是本院認不宜逕以簡易判決處刑，乃改依通常程序審理，合先
    敘明。
二、訊據被告乙○○固不否認於右揭時、地，收受張祖強交付之車牌號碼ＯＪＶ－五
    九八號重型機車一輛，作為平日代步之用，惟矢口否認有何收受贓物之犯行，辯
    稱：當時因為我沒有工作，張祖強說要借台機車給我代步，我不知道那是贓車云
    云。經查：右開重型機車一輛，係甲○○所有，於九十年三月十五日上午十一時
    四十分許，在高雄縣鳳山市○○○路與五甲路口失竊之事實，業據證人即被害人
    甲○○於警訊時指訴明確，並有贓物認領保管收據、車籍作業系統－查詢認可資
    料及車輛尋獲電腦輸入單各乙份附卷可稽，顯見該機車確係被害人甲○○失竊之
    贓車無訛。再查，被告雖辯以不知張祖強交付之機車為贓車云云，惟被告亦自承
    於收受該部機車時，完全未向張祖強詢問該部機車之來源，而張祖強亦未交付被
    告關於該機車之任何合法證件等語（見本院九十一年五月六日審判筆錄），參諸
    一般駕駛車輛之人均知應隨身攜帶車輛之行車執照或相關之車籍資料，以便警方
    臨檢時得提出證明其車輛具有正當來源之相關佐證，然被告收受張祖強交付之機
    車時，卻未向其索取任何足資證明車輛來源之證件，而率加騎用，顯與常情有悖
    ，足認被告對於張祖強所交付與伊之機車，應有贓物之認識無訛，是堪認被告前
    揭所辯，應係事後卸責之詞，不足採信。末查，證人張祖強雖於本院審理時證稱
    ：「我根本沒有給乙○○機車，九十年三、四月我因一件詐欺案件在台中看守所
    羈押中，他知道這件事，所以才這樣說的」云云（見本院九十一年一月四日訊問
    筆錄），然證人張祖強於九十年三月間並未羈押於台中看守所，而係於九十年四
    月六日方因詐欺案件羈押於台中看守所中，且證人若坦承其將上開機車交付與被
    告，則證人自己則有受竊盜刑事訴追之風險，是證人上開證詞不足採信。綜上所
    述，本件事證明確，被告犯行洵堪認定。
三、核被告所為，係犯刑法第三百四十九條第一項之收受贓物罪。爰審酌被告因一時
    貪圖小利，收受來歷不明之機車一部，助長竊盜風氣，惟念其並無前科，素行尚
    稱良好，該部機車亦已歸還被害人等一切情狀，量處如主文所示之刑，並諭知易
    科罰金之折算標準。又被告前未曾受有期徒刑以上刑之宣告，因一時失慮，偶罹
    刑典，本院認其經此刑之宣告後，應知警惕而無再犯之虞，本院因認暫不執行其
    刑為當，予以宣告緩刑二年，用啟自新。
據上論斷，應依刑事訴訟法第二百九十九條第一項前段、第四百五十二條，刑法第三
百四十九條第一項、第四十一條第一項、第七十四條第一款，罰金罰鍰提高標準條例
第一條前段、第二條，判決如主文。
中    華    民    國      九十一      年      五      月      二十      日
                                    臺灣高雄地方法院刑事第四庭
                                        審判長法  官  黃建榮
                                              法  官  廖純卿
                                              法  官  盧怡秀
右正本證明與原本無異。
如不服本判決，應於判決送達後十日內，向本院提出上訴狀。
                                              書記官  林宜正
中    華    民  國      九十一      年      五      月      二十      日
附錄論罪科刑法條：
刑法第三百四十九條第一項：
收受贓物者，處三年以下有期徒刑、拘役或五百元以下罰金。
